臺灣高雄地方法院刑事判決　　　　　　 96年度簡上字第194號
上　訴　人　臺灣高雄地方法院檢察署檢察官
被　　　告　乙○○
上列被告因詐欺案件，不服臺灣高雄地方法院高雄簡易庭96年度
簡字第154 號中華民國96年1 月26日第一審判決（聲請簡易判決
處刑案號：臺灣高雄地方法院檢察署95年度偵字第30091 號），
提起上訴，本院判決如下：
    主  文
上訴駁回。
    事實及理由
一、本案被告乙○○所犯係死刑、無期徒刑、最輕本刑為3 年以
    上有期徒刑以外之罪，其於準備程序中就被訴事實為有罪之
    陳述，本院即依刑事訴訟法第455 條之1 第3 項準用同法第
    364 條及同法第273 條之1 第1 項之規定，經本院告知簡式
    審判程序之旨，並聽取公訴人及被告之意見後，裁定本案進
    行簡式審判程序，合先敘明。
二、本案經本院審理結果，認第一審判決以被告所為係犯刑法第
    30條第1 項、第339 條第1 項之幫助詐欺罪，依刑事訴訟法
    第449 條第1 項前段、第3 項、第454 條第2 項，刑法第30
    條第1 項前段、第2 項、第339 條第1 項、第41條第1 項前
    段、第74條第1 項第1 款、第2 項第2 款、第5 款、第93條
    第1 項第2 款之規定，並審酌被告任意將其所有之郵局帳戶
    出售他人使用，不顧該帳戶可能遭他人用以作為犯罪工具，
    逃避犯罪之查緝，嚴重破壞社會治安及有礙金融秩序，助長
    犯罪歪風，並增加追緝犯罪及被害人尋求救濟之困難，惟念
    及被告並無刑案前科資料，有台灣高等法院被告前案紀錄表
    1 份在卷可稽，且其犯後坦承犯行，態度尚屬良好，被害人
    遭詐騙款項因及時攔截而未經詐騙集團提領等一切情狀，量
    處有期徒刑2 月，並依刑法第41條第1 項前段，諭知易科罰
    金之折算標準，及依刑法第74條第1 項第1 款、第2 項第2
    款、第5 款、第93條第1 項第2 款宣告緩刑及緩刑宣告之附
    帶處置，並於緩刑期間內付保護管束，其認事用法及量刑均
    屬妥適，應予維持，並引用第一審簡易判決書記載之事實、
    理由及證據（詳如附件）。
三、檢察官上訴意旨雖以臺灣高雄地方法院檢察署檢察官以命犯
    罪行為人抄寫證嚴法師所著「靜思語」2 本為緩起訴之負擔
    ，成效良好，該等行為人於緩起訴期間均並無再犯其他罪刑
    ，足見以抄寫「靜思語」具有預防再犯之效果。本案如僅以
    交付保護管束之方式要被告改過向善，可能僅流於形式，難
    生教化之效，原審認罰寫「靜思語」不合預防再犯之必要命
    令，與事實不符，因而提起上訴。惟緩刑之宣告及緩刑宣告
    之附帶處置，為實體法上賦予法院得為自由裁量之事項，檢
    察官固得於起訴意旨中提出建議，然並無拘束法院之效力，
    法院仍得依職權自行決定緩刑宣告之附帶處置。原審諭知緩
    刑宣告，並未採納檢察官建議命被告抄寫「靜思語」之附帶
    處置，而命被告依刑法第74條第2 項第2 款立悔過書、同條
    項第5 款向指定之公益團體、地方自治團體或社區提供40小
    時之義務勞務，期能藉由服務機會復歸社會，以勵自新，並
    宣告於緩刑期內付保護管束，由觀護人以專業知識矯治其不
    正之心態，輔導其品德，並以義務勞務之方式，透過身體之
    力行由根本上記取本次之教訓，而達再犯預防目的，已於判
    決書中敘明命被告為上開緩刑宣告之附帶處置之理由，並未
    逾越法律所規定之範圍，或有濫用權限之情事。檢察官以原
    判決未採納其所建議緩刑宣告之附帶處置為由提起上訴，指
    摘原判決不當，為無理由，應予駁回。
據上論斷，應依刑事訴訟法第455 條之1 第1 項、第3 項、第
364 條、第273 條之1 第1 項、第368 條、第373 條，判決如主
文。
本案經檢察官甲○○到庭執行職務。
中　　華　　民　　國　　96　　年　　6 　　月　　5 　　日
                  鳳山刑事第一庭審判長法　官  黃三友
                                      法  官  林永村
                                      法  官  林芳華
以上正本證明與原本無異。
不得上訴。
中　　華　　民　　國　　96　　年　　6 　　月　　5 　　日
　　　　　　　　　　　　　　　　　  　書記官  黃靖媛
